ACORDAO-COMPLETO-2551678

ACÓRDÃO 7338/2022 ATA 36/2022 - PRIMEIRA CÂMARA

VISTOS, relatados e discutidos estes autos de processo de aposentadoria de ex-servidor do Instituto Federal de Educação, Ciência e Tecnologia do Amazonas,
ACORDAM os Ministros do Tribunal de Contas da União, reunidos em sessão da Primeira Câmara, diante das razões expostas pelo relator e com fundamento na Constituição Federal, art. 71, III, e na Lei 8.443/1992, arts. 1º, V, e 39, II, em:
9.1. reconhecer o registro tácito da presente concessão de aposentadoria, nos termos do Acórdão 122/2021-TCU-Primeira Câmara e do RE 636.553/RS;
9.2. determinar à Sefip que examine a origem e a correção do valor da parcela judicial de R$ 113,49 paga ao sr. Carlos Ronaldo Lima Barroco, para fins de verificação da conveniência e oportunidade de propor a revisão de ofício de seu ato de aposentadoria, nos termos admitidos pelo Supremo Tribunal Federal no RE 636.553/RS.

PESSOAL. APOSENTADORIA. "QUINTOS". INCORPORAÇÃO APÓS /8/4/1998.

Primeira Câmara

Instituto Federal de Educação, Ciência e Tecnologia do Amazonas.

3. Interessados/Responsáveis:
3.1. Interessado: Carlos Ronaldo Lima Barroco (XXX.283.082-XX).

13.1. Ministros presentes: Jorge Oliveira (na Presidência) e Benjamin Zymler (Relator).
13.2. Ministro-Substituto convocado: Marcos Bemquerer Costa.
13.3. Ministros-Substitutos presentes: Augusto Sherman Cavalcanti e Weder de Oliveira.

BENJAMIN ZYMLER

Adoto como Relatório a instrução elaborada na Secretaria de Fiscalização de Integridade de Atos e Pagamentos de Pessoal e de Benefícios Sociais (Sefip) , à qual manifestou sua anuência o representante do Ministério Público junto ao Tribunal de Contas da União (MPTCU) :
"INTRODUÇÃO
Trata-se de ato de aposentadoria, submetido, para fins de registro, à apreciação do Tribunal de Contas da União (TCU) , de acordo com o art. 71, inciso III, da Constituição Federal.  O ato foi cadastrado e disponibilizado ao TCU por intermédio do Sistema e-Pessoal, na forma do art. 2º e 4º da Instrução Normativa TCU 78/2018.
O ato desse processo pertence às seguintes unidades:
Unidade emissora: Instituto Federal de Educação, Ciência e Tecnologia do Amazonas.
Unidade cadastradora:  Instituto Federal de Educação, Ciência e Tecnologia do Amazonas.
Subunidade cadastradora: Reitoria.
EXAME TÉCNICO
Procedimentos aplicados
Os procedimentos para exame, apreciação e registro de atos de pessoal encontram-se estabelecidos na Instrução Normativa TCU 78/2018 e na Resolução TCU 206/2007. Essas normas dispõem que os atos de pessoal disponibilizados por meio do e-Pessoal devem ser submetidos previamente a críticas automatizadas, com base em parâmetros predefinidos.
As críticas das informações cadastradas na etapa de coleta do ato foram elaboradas e validadas levando-se em conta as peculiaridades de cada ato. Os itens verificados nessa etapa são inerentes a dados cadastrais, fundamentos legais, mapa de tempo, ficha financeira, assim como eventuais ocorrências de acumulação. Trata-se de verificações abrangentes, minuciosas e precisas e sem a necessidade de ação humana e, portanto, menos suscetível a falhas. As críticas aplicadas estão discriminadas no sistema, no Menu e-Pessoal, opção 'Crítica', que podem ser acessadas mediante concessão de perfil específico a servidores do TCU responsáveis pela análise.
Além das críticas automatizadas, há verificação humana adicional no caso de haver alertas do sistema ou informações não formatadas, como esclarecimentos do gestor ou do controle interno.  
As críticas também consideram os registros do Sistema Integrado de Administração de Recursos Humanos (Siape) . O Siape disponibiliza informações atualizadas sobre as parcelas que integram os proventos, diferentemente, portanto, do e-Pessoal, que informa as parcelas no momento do registro do ato. 
Essa confrontação com o Siape fornece uma visão atual e verdadeira da situação, o que permite descaracterizar irregularidades e inconsistências que, embora constantes do e-Pessoal, já foram corrigidas.
As verificações detectadas no ato encontram-se discriminadas na aba de pendências do ato no sistema e-Pessoal, bem como no espelho do ato contemplado por esta instrução.
Exame das Constatações
Ato: 61877/2020 - Inicial - Interessado (a) : CARLOS RONALDO LIMA BARROCO - CPF: XXX.283.082-XX
Parecer do Controle Interno: considerar o ato Legal.
Constatações e análises: 
1.1.1. Houve o registro de pelo menos uma rubrica com 'Denominação para análise pelo TCU = Decisão judicial (10288 - DECISAO JUDICIAL N TRAN JUG AT (Decisão judicial - Outros) - R$ 113,49) .
Justificativa do Gestor de Pessoal: Não há. Verificação efetuada no âmbito do TCU.
Análise do Controle Interno:  Não há. Verificação efetuada no âmbito do TCU.
Análise da Equipe Técnica: Ilegal
O pagamento da rubrica judicial está amparado na decisão proferida na Ação Ordinária 0016414-91.2012.4.01.3200, que tramita na 1ª Vara Federal da Seção Judiciária do Estado do Amazonas, autor: Sindicato Nacional dos Servidores da Educação Básica e Profissional, a qual concedeu o direito aos substituídos à incorporação em suas remunerações das rubricas 82429 e 82121, referentes à incorporação de quintos/décimos já reconhecida administrativamente desde 2005.
O fundamento básico da referida decisão foi o da decadência administrativa, prevista na Lei 9.784/1999, uma vez que a decisão administrativa, que determinou o desativamento das rubricas 82429 e 82121, foi de novembro de 2011, depois de mais de cinco anos da decisão que havia concedido o referido direito (2005) .
O TRF da 1ª Região, por sua vez, na análise da remessa necessária, sem recurso voluntário da parte vencida, relator: Desembargador Federal João Luiz de Sousa, negou provimento à remessa necessária. No julgamento do Agravo Regimental, a Segunda Turma do TRF da 1ª Região assim decidiu:
PROCESSUAL CIVIL. AGRAVO REGIMENTAL. REEXAME NECESSÁRIO. AUSÊNCIA DE RECURSO VOLUNTÁRIO PELAS PARTES. DECISÃO LASTREADA EM FUNDAMENTAÇÃO PER RELATIONEM. POSSIBILIDADE.
1. É pacifica a jurisprudência do STJ e desta Corte Federal no sentido de que, na ausência de apelo voluntário pelas partes, não configura omissão ou ausência de fundamentação no decisum a adoção dos fundamentos da sentença como razão de decidir.
2. Agravo regimental desprovido.
Referido processo ainda não transitou em julgado  (grifei) .
Com relação à decadência administrativa, o TCU já se pronunciou em caso semelhante envolvendo pagamento de rubrica judicial amparada em decisão judicial que suspendeu as determinações contidas no item 9.3.3. do Acórdão 809/2004-TCU-1ªCâmara. A UFSC, em cumprimento dessa decisão, começou a notificar os servidores que considerava enquadrados na situação, a partir do ano de 2005.
Feito isso, o Sindicato dos Trabalhadores da Universidade Federal de Santa Catarina recorreu à Justiça (processo 2006.72.00.009358-8) , obtendo decisão favorável ao seu pleito, restabelecendo o pagamento daquela parcela.
O fundamento utilizado foi o da decadência administrativa (art. 54 da Lei 9.784/1999) . No entanto, o TCU, no momento do julgamento do ato de aposentadoria de servidor favorecido pela decisão judicial no referido processo, decidiu pela ilegalidade do pagamento, bem como determinou que a UFSC suspendesse o pagamento da rubrica judicial (Acórdão 5.246/2014-TCU-2ªCâmara, relator: Ministro José Jorge; Acórdão 5.794/2014-TCU-2ªCâmara, relator: Ministro Aroldo Cedraz; Acórdão 11.790/2020-TCU-1ªCâmara) .
Registre-se, ainda, que neste momento processual, o TCU está apreciando o ato de aposentadoria, que é o início de uma nova relação jurídica entre o servidor e a administração, conforme já decidido pelo STF, decisão proferida no MS 28.604/DF, relator Min. Marco Aurélio, publicada no DJe de 21/02/2013 (¿...O título judicial há de ter o alcance perquirido não só quanto à situação jurídica do beneficiário - servidor -, mas também ao fato de envolver relação jurídica de ativo, e não de inativo.¿) .
Além disso, nessa apreciação, conforme jurisprudência do próprio STF (Súmula Vinculante 3) , não são assegurados o contraditório e a ampla defesa quando da decisão puder resultar anulação ou revogação de ato administrativo que beneficie o interessado, exceto, nos casos em que o ato tenha ingressado no TCU há mais de cinco anos, quando ele será considerado registrado de forma tácita, o qual poderá ser submetido a revisão de ofício, conforme entendimento proferido no Acórdão 122/2021-TCU-Plenário, relator: Ministro Walton Alencar, bem como do STF, nos autos do RE 636.553.
Dessa forma, não há amparo legal nem judicial para o pagamento da rubrica judicial.
1.1.2. Houve o registro de pelo menos uma rubrica com 'Denominação para análise pelo TCU = Vantagem de caráter pessoal (82106 - VPNI ART.62-A LEI 8112/90 - AT (Vantagem de caráter pessoal - VPNI art. 62-A Lei 8.112/90) - R$ 189,59) .
Justificativa do Gestor de Pessoal: Não há. Verificação efetuada no âmbito do TCU.
Análise do Controle Interno:  Não há. Verificação efetuada no âmbito do TCU.
Análise da Equipe Técnica: Legal
A concessão da vantagem de quintos ou décimos está em consonância com a jurisprudência deste Tribunal e os critérios das Leis 8.911/1994 e 9.624/1998 (os períodos anteriores a 8/4/1998 são suficientes para a incorporação da vantagem de quintos) .
1.1.3. Ato e-Pessoal em substituição a ato Sisac devolvido de acordo com comunicado da presidência do TCU. Data de encaminhamento do ato Sisac ao TCU: 06/07/2017
Justificativa do Gestor de Pessoal: Não há. Verificação efetuada no âmbito do TCU.
Análise do Controle Interno:  Não há. Verificação efetuada no âmbito do TCU.
Análise da Equipe Técnica: Legal
Ato em substituição a ato SISAC devolvido com entrada original no TCU na data de 6/7/2017.
O quadro resumo de ocorrências e, quando for o caso, o detalhamento da norma legal e da jurisprudência para as inconsistências acima elencadas encontra-se no anexo II dessa instrução. 
Encaminhamento do ato: 
Considerar ILEGAL e recusar registro  do ato de Aposentadoria de CARLOS RONALDO LIMA BARROCO do quadro de pessoal do órgão/entidade Instituto Federal de Educação, Ciência e Tecnologia do Amazonas, com base nos arts. 71, inciso III, da Constituição Federal, 1º, inciso V, e 39, inciso II, da Lei 8.443/1992 e 260, § 1º, do Regimento Interno. 
Com fulcro no art. 262, caput, do Regimento Interno deste Tribunal, determinar ao órgão/entidade Instituto Federal de Educação, Ciência e Tecnologia do Amazonas que: 
emita novo ato, livre da irregularidade ora apontada, em substituição  ao ato de Aposentadoria de CARLOS RONALDO LIMA BARROCO, submetendo-o à nova apreciação por este Tribunal, na forma do artigo 260, caput, também do Regimento.
dispense a devolução dos valores indevidamente recebidos de boa-fé até a data da ciência do órgão/entidade Instituto Federal de Educação, Ciência e Tecnologia do Amazonas, do acórdão que vier a ser proferido, com base no Enunciado 106 da Súmula da Jurisprudência do TCU.
no prazo de trinta dias, contados da ciência da decisão, envie a este Tribunal documentos comprobatórios de que o (a) interessado (a) cujo ato foi impugnado está ciente do julgamento deste Tribunal.
dê ciência, no prazo de quinze dias, contados da notificação, do inteiro teor desta deliberação (a) o interessado (a) , alertando-o (a) de que o efeito suspensivo proveniente da interposição de eventuais recursos junto ao TCU não o (a) exime da devolução dos valores percebidos indevidamente, caso o recurso não seja provido.
informe o teor do acórdão que vier a ser prolatado, encaminhando ao TCU, no prazo de trinta dias, comprovante da data de ciência pelo (a) interessado (a) , nos termos do art. 4º, § 3º, da Resolução TCU 170/2004.
promova a exclusão, no prazo 15 (quinze) dias, contados a partir da ciência desta deliberação, sujeitando-se a autoridade administrativa omissa à responsabilidade solidária, da rubrica apontada em face de manifesta ilegalidade, uma vez que o seu pagamento não encontra respaldo na jurisprudência deste Tribunal.
CONCLUSÃO
A abrangência e a profundidade das verificações levadas a efeito fundamentam convicção de que o ato 61877/2020 pode ser apreciado pela ilegalidade, em razão das irregularidades apontadas no item Exame das Constatações desta instrução, que representam afronta à legislação e à jurisprudência de referência
PROPOSTA DE ENCAMINHAMENTO
Ante o exposto, com fundamento no art. 71, inciso III, da Constituição Federal, no art. 1º, inciso V, e art. 39, incisos I e II, da Lei 8.443/1992, no art. 260 do Regimento Interno do Tribunal de Contas da União, propõe-se: 
Considerar ILEGAL e recusar registro  do ato de Aposentadoria de CARLOS RONALDO LIMA BARROCO do quadro de pessoal do órgão/entidade Instituto Federal de Educação, Ciência e Tecnologia do Amazonas, com base nos arts. 71, inciso III, da Constituição Federal, 1º, inciso V, e 39, inciso II, da Lei 8.443/1992 e 260, § 1º, do Regimento Interno.
Com fulcro no art. 262, caput, do Regimento Interno deste Tribunal, determinar ao órgão/entidade Instituto Federal de Educação, Ciência e Tecnologia do Amazonas que: 
dispense a devolução dos valores indevidamente recebidos de boa-fé até a data da ciência do órgão/entidade Instituto Federal de Educação, Ciência e Tecnologia do Amazonas, do acórdão que vier a ser proferido, com base no Enunciado 106 da Súmula da Jurisprudência do TCU.
informe o teor do acórdão que vier a ser prolatado, encaminhando ao TCU, no prazo de trinta dias, comprovante da data de ciência pelo (a) interessado (a) , nos termos do art. 4º, § 3º, da Resolução TCU 170/2004.
no prazo de trinta dias, contados da ciência da decisão, envie a este Tribunal documentos comprobatórios de que o (a) interessado (a) cujo ato foi impugnado está ciente do julgamento deste Tribunal.
emita novo ato, livre da irregularidade ora apontada, em substituição  ao ato de Aposentadoria de CARLOS RONALDO LIMA BARROCO, submetendo-o à nova apreciação por este Tribunal, na forma do artigo 260, caput, também do Regimento.
promova a exclusão, no prazo 15 (quinze) dias, contados a partir da ciência desta deliberação, sujeitando-se a autoridade administrativa omissa à responsabilidade solidária, da rubrica apontada em face de manifesta ilegalidade, uma vez que o seu pagamento não encontra respaldo na jurisprudência deste Tribunal.
dê ciência, no prazo de quinze dias, contados da notificação, do inteiro teor desta deliberação (a) o interessado (a) , alertando-o (a) de que o efeito suspensivo proveniente da interposição de eventuais recursos junto ao TCU não o (a) exime da devolução dos valores percebidos indevidamente, caso o recurso não seja provido."
É o relatório.

não há.

Procurador Rodrigo Medeiros de Lima.

PESSOAL. APOSENTADORIA. "QUINTOS" JUDICIAIS. RECONHECIMENTO DO REGISTRO TÁCITO. DETERMINAÇÃO À SEFIP.

APOSENTADORIA (APOS)

Secretaria de Fiscalização de Integridade de Atos e Pagamentos de Pessoal e de Benefícios Sociais (Sefip).

Trata-se de processo de aposentadoria do sr. Carlos Ronaldo Lima Barroco no cargo de Assistente em Administração do Instituto Federal de Educação, Ciência e Tecnologia do Amazonas (IFAM) .
2. A concessão teve vigência a contar de 1º/4/2015 e está fundamentada no art. 3º da Emenda Constitucional 47/2005. 
3. O formulário e-Pessoal deu entrada nesta Corte em 21/10/2020.
4. Os pareceres que me antecederam propuseram a negativa de registro ao ato em virtude do pagamento de "quintos" incorporados após 8/4/1998, o que estaria amparado, no momento, por decisão judicial não transitada em julgado (Ação Ordinária 0016414-91.2012.4.01.3200) , da 1ª Vara Federal da Seção Judiciária do Estado do Amazonas, movida pelo Sindicato Nacional dos Servidores da Educação Básica e Profissional. 
5. A decisão judicial reconheceu a decadência do direito de a administração suprimir o pagamento das parcelas de "quintos" irregularmente incorporadas. A remessa necessária foi improvida e não houve apelação por parte do IFAM.
6. A unidade técnica defendeu a possibilidade jurídica de o Tribunal determinar a exclusão da parcela, uma vez que a decisão judicial, que beneficiou o servidor ativo, não seria aplicável automaticamente à nova relação jurídica entre o administrado e o IFAM.
7. Preliminarmente, na linha do que foi decidido pelo Supremo Tribunal Federal no RE 636.553/RS, bem assim pelo Plenário no Acórdão 122/2021, devo consignar que já ocorreu o registro tácito da presente concessão, uma vez que o formulário Sisac original foi encaminhado ao Tribunal em 6/7/2017.
8. Quanto à legalidade do pagamento da parcela de R$ 113,49 ao inativo, não se pode concluir pela sua ilegalidade pelo simples fato de decorrer de decisão judicial.
9. Nesse ponto, observo que não é apontada a origem dessa rubrica: se decorrente de  incorporação de "quintos" a partir de 4/8/1998, ou da aplicação da Portaria MEC 474/1987. 
10. De mencionar que nem mesmo a sentença judicial, concedida na ação movida pelo Sindicato Nacional dos Servidores da Educação Básica e Profissional elucida tal dúvida, como se verifica dos seguintes excertos do relatório:
"Trata-se de Ação Ordinária, com pedido de antecipação de tutela, ajuizada pelo SINDICATO NACIONAL DOS SERVIDORES DA EDUCAÇÃO BÁSICA E PROFISSIONAL contra o INSTITUTO FEDERAL DE EDUCAÇÃO, CIÊNCIA E TECNOLOGIA DO AMAZONAS - IFAM, objetivando seja declarado o direito de seus substituídos à incorporação em suas remunerações das RUBRICAS 82429 e 82121, oriundas dos quintos incorporados quando do exercício de função comissionada, tendo em vista o reconhecimento administrativo de tal direito, bem como a restituição dos valores eventualmente já descontados. 
Requer, ainda, a declaração da impossibilidade de reposição ao Erário dos valores recebidos. 
Os substituídos, servidores públicos federais do INSTITUTO FEDERAL DE EDUCAÇÃO, CIÊNCIA E TECNOLOGIA DO AMAZONAS - IFAM, vinculados ao Campo Manaus - Zona Leste, afirmam que recebiam VPNI relativa à incorporação de quintos/décimos de função comissionada, nos termos do art. 62 da Lei nº 8.112/90. Aduzem que, em novembro de 2011, receberam correspondência administrativa informando que seria desativado o pagamento das rubricas referentes ao recebimento de quintos/décimos (VPNI) , bem como que seria providenciada a devolução ao Erário dos valores percebidos indevidamente. 
Sustentam que a referida decisão de sustação do pagamento da VPNI atenta contra os princípios da razoabilidade e da finalidade, da legalidade, da irredutibilidade de vencimentos, do devido processo legal e da segurança jurídica, aduzindo que a determinação de devolução dos valores recebidos em função do suposto 'erro da Administração' fere o princípio do recebimento de boa-fé, uma vez que os servidores não deram causa ao pagamento.
[...]"
11. A fundamentação da decisão também não especifica a origem dos pagamentos cuja supressão foi objeto do litígio:
"Tendo em vista que a alegação de prescrição de fundo de direito, bem como a prescrição quinquenal suscitadas pela União já foram afastadas na decisão de fls. 216/219 e não havendo outras questões processuais ou preliminares pendentes de análise, ingresso diretamente no exame do mérito da lide. 
Por ocasião do exame do pleito de antecipação de tutela, este Juízo já examinou o direito vindicado. Assim, não tendo sido juntados outros documentos ou ocorrido fatos novos capazes de alterar o convencimento já esposado, passo a transcrever as razões da decisão mencionada, que doravante integrarão a fundamentação da presente sentença: 
'Para a concessão de antecipação de tutela, necessária é a verificação conjunta dos requisitos estabelecidos pelo art. 273 do CPC, quais sejam, a prova inequívoca da verossimilhança das alegações e o receio de dano irreparável ou de difícil reparação. 
No caso em exame, verifico a existência de ambos os requisitos. Senão, vejamos. 
Consoante entendimento esposado alhures, os servidores substituídos nesta ação já vinham recebendo as verbas relativas à parcela VPNI referente aos quintos/décimos incorporados, em razão de decisão administrativa que deferiu o pleito dos servidores nos autos do processo administrativo nº 23000.079632/2004-33 (f. 70/158) . 
Contudo, o Memo Circ. nº 07/2011/CGRH/CM-ZL/SETEC/MEC, de 18/11/2011, o Memo nº 373-DGP/PROAD/GR/IFAM/11. de 10/11/2011, reproduzindo o teor da Mensagem 547880, de 14/10/2011 (f. 56/59) , em suma, informaram aos servidores que: i) a partir da folha de pagamento de janeiro/2012, seria desativada a Rubrica 82121 (VPNI - QUINTOS/DÉC, OUT. PODERES) e 82429 (Vantagem Pessoal Nominalmente Identificada) , as quais deixariam de gerar pagamentos; ii) que havia sido constatada a incompatibilidade da referida rubrica pela auditoria do MPOG, na folha do mês de setembro/2011; iii) que a comprovação de irregularidade no pagamento da referida vantagem seria objeto de reposição ao erário. 
Desse modo, através de ato unilateral da administração, houve a determinação geral de supressão de verba remuneratória que vinha sendo paga há mais de 05 anos aos servidores substituídos, fundada em suposta irregularidade no pagamento da verba. 
Ocorre que, ainda que decorrentes de atos eventualmente irregulares, e, tendo em vista o poder-dever da Administração em anular seus próprios atos ilegais, no caso em exame, não houve sequer a implantação de procedimento administrativo que oferecesse aos Autores a oportunidade do contraditório e da ampla defesa antes de terem implementada a sustação de sua VPNI. 
Ademais, é incabível a restituição ao erário dos valores recebidos de boa-fé pelo servidor público em decorrência de errônea ou inadequada interpretação da lei por parte da Administração Pública, o que, ressalte-se, somente pode ser identificado após de processo administrativo a ser levado a efeito, no qual se assegure o devido processo legal, o máxime em razão da percepção dos valores há mais de 05 anos, decorrente de decisão da própria administração. 
Patente, pois, a prova da verossimilhança das alegações. 
O receio de dano irreparável ou de difícil reparação também é facilmente verificado em razão da natureza da verba, que é alimentar. 
Posto isso, CONCEDO A ANTECIPAÇÃO DOS EFEITOS DA TUTELA pretendida para determinar que o Réu não prossiga com a desativação das rubricas 82429 e 82121, mantendo o pagamento das verbas relativas aos quintos incorporados em razão da decisão administrativa proferida nos autos nº 23000.079632/2004-33, aos autores substituídos nestes autos, abstendo-se, também, de exigir a devolução de valores ao Erário, em razão do recebimento de boa-fé pelos servidores, até o julgamento do mérito da lide.' 
Ademais, a incorporação dos quintos/décimos dos substituídos do autor foi deferida em processo administrativo (23000.079632/2004-33) , cuja decisão ocorreu em 17/08/2005. Assim, quando foi determinado o desativamento das rubricas 82429 e 82121, em outubro/2011 (fls. 58) , já havia passado mais de cinco anos do ato administrativo de concessão da vantagem em tela, operando-se a prescrição prevista na Lei nº 9.784/99.
Portanto, não cabe mais discutir a incorporação dos quintos/décimos nas remunerações dos substituídos do Sindicato-Autor, haja vista que o ato administrativo de sua concessão já se consolidou, não podendo mais a Administração revogá-lo ou anulá-lo.
[...]"
12. Contudo, considerando que os "quintos" referem-se a exercício de FG 3 na década de 1980 e tendo em vista que o somatório dos "quintos" pagos (R$ 189,59) , acrescidos da diferença judicial (R$ 113,49) , a saber, R$ 303,08, em muito se aproxima dos valores aceitos pelo Tribunal (Acórdão 1215/2012-TCU-Plenário) para os 5/5 dessa função, concedida com base na Portaria MEC 474/1987 (R$ 294,75) , a hipótese mais plausível é que se trate de parcela alusiva à mencionada portaria.
13. Dessarte, proponho o reconhecimento do registro tácito da presente concessão, sem embargo de determinar à Sefip que examine o caso concreto de forma mais detida e verifique a conveniência e oportunidade de propor a respectiva revisão de ofício. 
Diante do exposto, VOTO por que o Tribunal adote a deliberação que ora submeto à apreciação deste colegiado.
TCU, Sala das Sessões, em 11 de outubro de 2022.
BENJAMIN ZYMLER 
Relator